臺灣板橋地方法院交通事件裁定　　　 100年度交聲字第2588號
原處分機關　臺北市交通事件裁決所
異　議　人
即受處分人　劉志慧
上列異議人因違反道路交通管理處罰條例案件，對於原處分機關
於民國一百年七月二十五日所為之北市裁罰字第裁二二－Ａ一Ａ
二四八五四六號處分，聲明異議，本院裁定如下：
    主  文
異議駁回。
    理  由
一、原處分意旨略以：異議人即受處分人劉志慧於民國一百年四
    月九日三時五十分許，駕駛四二二九－Ａ八號自用小貨車，
    沿臺北市○○○路內側車道由西往東行駛至萬大路五三一號
    ，向左跨越分向限制線左轉至肇事地點時，其前車頭與由西
    往東步行在人行道之行人發生碰撞而肇事，因「1.不遵守道
    路交通標線之指示。2.違反道路交通安全規則肇事致人受傷
    」之違規行為，為臺北市政府警察局交通警察大隊員警掣單
    舉發，遂依道路交通管理處罰條例第六十條第二項第三款規
    定，裁決罰鍰新臺幣九百元，並依同條例第六十一條第三項
    記違規點數三點。
二、異議意旨略以：伊對臺北市交通事件裁決所於一百年七月七
    日函覆說明有異議，經伊多次實地探察，發現農產運銷公司
    大門口有警衛，車輛欲進入必需要有農產公司出入證，可是
    伊是要到漁產公司上班，為何要進入農產公司？且過農產公
    司警衛室之后，一路仍是雙黃線，根本無法迴轉，並且交通
    隊於同年七月一日對此處進行會勘，認為此處確實設計不良
    ，為此聲明異議，請求撤銷原處分云云。
三、按汽車駕駛人，駕駛汽車有不遵守道路交通標誌、標線、號
    誌之指示者，而本章各條無處罰之規定者，處新臺幣（下同
    ）九百元以上一千八百元以下罰鍰；又汽車駕駛人，駕駛汽
    車違反道路交通安全規則、第三十三條之管制規則，因而肇
    事致人受傷者，記違規點數三點；致人重傷者，吊扣其駕駛
    執照三個月至六個月，道路交通管理處罰條例第六十條第二
    項第三款、第六十一條第三項分別定有明文。
四、經查：
(一)異議人於一百年四月九日三時五十分許，駕駛四二二九－Ａ
    八號自用小貨車，沿臺北市○○○路內側車道由西往東行駛
    至萬大路五三一號，向左跨越分向限制線左轉至肇事地點時
    ，其前車頭與由西往東步行在人行道之行人發生碰撞而肇事
    等情，為異議人所不爭執，並經證人連陳瑞、證人即到場處
    理員警廣武漢到庭證述明確（見本院一百年九月二十一日訊
    問筆錄），且有道路交通事故現場圖、臺北市政府警察局交
    通警察大隊道路交通事故初步分析研判表、劉志慧及連陳瑞
    之臺北市政府警察局萬華分局交通分隊交通事故談話紀錄表
    等影本各一份暨現場照片九張在卷可稽，堪信為真。
(二)再者，異議人另辯稱：伊有錄一段駐衛警在那裡指揮車輛進
    去的畫面，這是否可表示駐衛警默認可以左轉云云，並以前
    開情詞置辯，惟按道路交通標誌標線號誌設置規則第四條規
    定：標誌、標線、號誌之設置、養護及號誌之運轉，由主管
    機關依其管轄辦理之，則本件標誌、標線於該路口之設置，
    乃用以將道路通行權指定給車輛駕駛人與行人，管制其行止
    及轉向之交通管制設施，顯有主管機關對於系爭路段依當地
    之實際路況、行車流量、交通安全之情況，而作禁制、警告
    、指示、及遵行時間之標誌、標線措施，乃屬行政機關之適
    法合理之行政裁量範圍，除有重大、明顯瑕疵或其他違法情
    形外，尚非法院所得任意指摘或變更，故交通標誌、標線之
    設置是否合理、是否便於駕駛人駕駛之問題，與本件異議人
    是否違法無涉。交通標誌、標線、號誌之指示、警告、標制
    等設置，具有公示、公信之效果，異議人為合法領有駕駛執
    照之人，其駕駛車輛自應隨時注意各路段所設立之標誌、標
    線並遵行之，不得任意質疑標誌、標線之設置而圖免責任。
    依本件卷附現場照片所見，路面、路口標線均極明顯，又目
    前本件違規地點既劃設此標線，且異議人若遵守標線，並非
    無從行駛，自不能認為因其如果遵行標線行駛，需繞行較遠
    距離，或舉尚有其他駕駛人貪圖便捷，亦以相同違規方式行
    駛，即積非成是，認為可免除自己違規責任。況且，參酌臺
    北市交通管制工程處於一百年七月十二日北市交工規字第一
    ００三二０七五三００號函旨說明記載「反映本市○○區○
    ○路五三一號（臺北漁產運銷股份有限公司）前雙黃線（分
    向限制線）明顯規劃不良一節，查該地點前道路為往來臺北
    農產及漁產運銷等二家公司之主要通道，於營業時間交通量
    龐大，故以雙黃線（分向限制線）規範車輛行車動線，建議
    用路人仍應行駛至道路東側之農產運銷公司大門，利用農產
    運銷公司內道路迴轉續行至漁產運銷公司右轉進入，經檢視
    並無規劃不良情事，建議仍依現場標線指示行駛，以維行車
    安全」等語，可見臺北市交通管制工程處人員前往上開肇事
    地點勘查結果，亦認該地點所劃設分向限制線，並無設計規
    劃不良之情事。是以，本件異議人既有駕駛車輛跨越分向限
    制線左轉至肇事地點，而致在人行道之行人發生碰撞之行為
    ，其違規之事實甚明，異議人空言指摘係因該等路段標線設
    置不當而違規云云，並無足採。綜上所述，本件異議人駕駛
    上開自用小貨車於上揭時、地，確有「「1.不遵守道路交通
    標線之指示。2.違反道路交通安全規則肇事致人受傷」」之
    違規事實，應堪認定，原處分機關依道路交通管理處罰條例
    第六十條第二項第三款、第六十一條第三項及違反道路交通
    管理事件統一裁罰基準及處理細則之規定，裁處異議人罰鍰
    九百元，並記違規點數三點，核無違誤。
    本件聲明異議為無理由，應予駁回。
據上論斷，應依道路交通事件處理辦法第十八條，裁定如主文。
中    華    民    國   100    年    11    月    9     日
                  交通法庭  法  官  胡堅勤
以上正本證明與原本無異
如不服本裁定應於送達後5日內向本院提出抗告狀
                            書記官  梁宜庭
中    華    民    國   100    年    11    月    9     日